【裁判字號】    96,訴,5224
【裁判日期】    970115
【裁判案由】    毒品危害防制條例
【裁判全文】
臺灣高雄地方法院刑事判決              96年度訴字第5224號
公  訴  人  臺灣高雄地方法院檢察署檢察官
被      告  乙○○○
上列被告因違反毒品危害防制條例案件，經檢察官提起公訴（96
年度毒偵字第9165號），被告於本院準備程序進行中，就被訴事
實為有罪之陳述，經合議庭裁定由受命法官獨任適用簡式審判程
序審理，本院判決如下：
    主  文
乙○○○施用第二級毒品，累犯，處有期徒刑陸月；又施用第一
級毒品，累犯，處有期徒刑捌月，扣案之第一級毒品海洛因壹小
包（檢驗前淨重零點零肆伍公克，檢驗後淨重零點零陸公克）
沒收銷燬之。應執行有期徒刑壹年，扣案之第一級毒品海洛因壹
小包（檢驗前淨重零點零肆伍公克，檢驗後淨重零點零陸公克
）沒收銷燬之。
    事  實
一、乙○○○前因施用毒品案件，經法院裁定送強制戒治，於92
    年6 月7 日期滿而執行完畢。另因施用毒品案件，經法院分
    別判處有期徒刑1 年、4 月、6 月及10月確定，於民國94年
    3 月31日假釋出監並付保護管束，於94年8 月10日保護管束
    期滿而視為執行完畢。
二、詎其仍不知悔改，明知海洛因及甲基安非他命業經公告列為
    毒品危害防制條例第2 條第2 項第1 、2 款之第一、二級毒
    品，不得非法施用，竟基於施用第二級毒品甲基安非他命之
    犯意，於96年9 月27日16時許，在高雄縣大寮鄉○○村○○
    路486 號住處，以將甲基安非他命放入玻璃吸食器內以火燒
    烤吸食煙霧之方式，施用第二級毒品甲基安非他命1 次。另
    基於施用第一級毒品海洛因犯意，於96年9 月28日8 時許，
    在上開住處，將海洛因摻水稀釋放入注射針筒後施打之方式
    ，施用第一級毒品海洛因1 次。嗣於96年9 月28日18時許，
    在高雄縣鳳山市○○路與博愛路口，因未戴安全帽闖紅燈而
    為警攔查，並當場扣得第一級毒品海洛因1 小包（檢驗前淨
    重0.045 公克，檢驗後淨重0.036 公克），經其同意採尿送
    驗，結果呈嗎啡及甲基安非他命陽性反應，始悉上情。
三、案經高雄縣政府警察局鳳山分局報請臺灣高雄地方法院檢察
    署檢察官偵查起訴。
    理  由
一、本件被告乙○○○所犯為死刑、無期徒刑或最輕本刑為3 年
    以上有期徒刑以外之罪，其於準備程序中就被訴事實為有罪
    之陳述，經法官告知簡式審判程序之旨，並聽取公訴人及被
    告之意見後，依刑事訴訟法第273 條之1 第1 項規定，裁定
    由受命法官獨任進行簡式審判程序，合先敘明。
二、上揭事實，已據被告於本院審理中坦承不諱，且其於96年9
    月28日所採驗之尿液，經送往台灣檢驗科技股份有限公司以
    GC/MS 方法（氣相層析/ 質譜儀法）檢驗，結果均確呈第一
    級毒品海洛因代謝後嗎啡及第二級毒品甲基安非他命之陽性
    反應，此有該公司96年10月16日報告編號：KH2007A0000000
    號濫用藥物尿液檢驗報告、尿液送驗編號與真實姓名對照表
    各1 件在卷可稽，復有第一級毒品海洛因1 小包（檢驗前淨
    重0.045 公克，檢驗後淨重0.036 公克）扣案可資佐證，足
    認被告上開自白確與事實相符，應堪置信。本件事證明確，
    被告犯行均堪認定。
三、按海洛因、甲基安非他命分別係毒品危害防制條例第2 條第
    2 項第1 、2 款所稱之第一、二級毒品，是被告分別施用海
    洛因、甲基安非他命之行為，係犯該條例第10條第1 項之施
    用第一級毒品罪，及同條第2 項之施用第二級毒品罪。被告
    持有第一、二級毒品，嗣進而施用之，持有之低度行為應為
    施用之高度行為所吸收，均不另論罪。被告上開所犯之施用
    第一、二級毒品罪，犯意各別，行為互殊，觸犯構成要件不
    同，應予分論併罰。又被告有如前開事實欄所載之犯罪科刑
    及執行紀錄，此有臺灣高等法院被告前案紀錄表1 份在卷可
    稽，其前受徒刑之執行完畢後，5 年以內故意再犯本件有期
    徒刑以上之罪，為累犯，應依刑法第47條第1 項之規定，加
    重其刑。爰審酌被告前已因施用毒品案件經強制戒治及刑罰
    之執行，本應徹底戒除毒癮，不料其竟仍繼續施用毒品，顯
    見其並無戒除毒害之決心，本不宜寬貸，惟念其犯後坦承犯
    行，態度尚可，施用毒品乃自戕一己之身體健康，並具有病
    患性人格之特質，行為本身對社會所造成之危害並非直接、
    鉅大，及其犯罪之動機、目的、智識程度、家庭經濟狀況等
    其他一切情狀，分別量處如主文所示之刑，並定其應執行之
    刑，以資懲儆。末按查獲之第一、二級毒品及專供製造或施
    用第一、二級毒品之器具，不問屬於犯人與否，均沒收銷燬
    之，毒品危害防制條例第18條第1 項前段定有明文。查扣案
    之不明粉末1 小包（檢驗前淨重0.045 公克，檢驗後淨重
    0.036 公克），經鑑定結果確含第一級毒品海洛因之成分，
    業如上述，且該包裝袋因與其內之毒品業已無法析離，應將
    之同視為第一級毒品，從而不問屬於犯人與否，爰併依上開
    規定宣告沒收銷燬之。而鑑驗所耗損之毒品，既已費失，自
    無庸宣告沒收銷燬。
據上論斷，應依刑事訴訟法第273 條之1 第1 項、第299 條第1
項前段，毒品危害防制條例第10條第1 項、第2 項、第18條第1
項前段，刑法第11條、第47條、第51條第5 款，判決如主文。
本案經檢察官甲○○到庭執行職務。
中    華    民    國    97    年    1     月    15    日
                  刑事第十庭    法  官  顏銀秋
上正本證明與原本無誤。
如不服本判決，應於判決送達後10日內，向本院提出上訴狀。
中    華    民    國    97    年    1     月    15    日
                                書記官  董明惠
附錄本案論罪科刑法條：
毒品危害防制條例第10條
施用第一級毒品者，處6月以上5年以下有期徒刑。
施用第二級毒品者，處3年以下有期徒刑。


司法院資訊處製作；財團法人民間司法改革基金會備份。
